臺北高等行政法院裁定
　　　　　　　　　　　　　　　　　　 93年度簡字第01359號
原　　　告　甲○○
被　　　告　臺北市稅捐稽徵處
代　表　人　乙○○處長）住同.
上列當事人間因房屋稅事件，原告不服台北市政府中華民國93年
5月13日訴願決定，提起行政訴訟。本院裁定如下：
　　主  文
原告之訴駁回。
訴訟費用由原告負擔。
　　理  由
一、事實概要：緣原告就其所有台北市中正區○○○路○段68號地
    下1樓房屋88年度房屋稅，以申請更正稅額及退還超收稅款為
    由，於92年12月15日向臺北市政府提起訴願，經臺北市政府
    訴願審議委員會以92年12月17日北市訴（寅）字第
    09231131400號函移由被告機關辦理，並經被告機關所屬中正
    分處以92年12月31日北市稽中正乙字第09261446200號函復在
    案。原告不服，於93年1月19日以被告機關之不作為為由向臺
    北市政府提起訴願，案經臺北市政府以93年5月13日府訴字第
    09302934500號訴願決定：「訴願不受理。」並於同月17日合
    法送達在案；原告不服，以該訴願不受理之決定，有訴願法
    第97條之再審理由，於93年7月19日向臺北市政府申請再審。
    經臺北市政府93年11月2日府訴再字第093 25044700號訴願決
    定：「再審駁回。」原告仍不服，遂提起本件行政訴訟。
二、按「原告之訴，有左列各款情形之一者，行政法院應以裁定
    駁回之。但其情形可補正者，審判長應定期間先命補正：．
    ．．十、起訴不合程式或不備其他要件。」行政訴訟法第107
    條第1項第10款定有明文；次按「有左列各款情形之一者，訴
    願人、參加人或其他利害關係人得對於確定訴願決定，向原
    訴願決定機關申請再審。但訴願人、參加人或其他利害關係
    人已依行政訴訟主張其事由或知其事由而不為主張者，不在
    此限：一、適用法規顯有錯誤者。二、決定理由與主文顯有
    矛盾者。三、決定機關之組織不合法者。四、依法令應迴避
    之委員參與決定者。五、參與決定之委員關於該訴願違背職
    務，犯刑事上之罪者。六、訴願之代理人，關於該訴願有刑
    事上應罰之行為，影響於決定者。七、為決定基礎之證物，
    係偽造或變造者。八、證人、鑑定人或通譯就為決定基礎之
    證言、鑑定為虛偽陳述者。九、為決定基礎之民事、刑事或
    行政訴訟判決或行政處分已變更者。一○、發見未經斟酌之
    證物或得使用該證物者。」訴願法第97條第1項規定甚明。
三、查訴願法上之再審，係89年7月1日起施行之訴願法所增訂之
    新制。新訴願法雖創設再審之制度，惟其相關規定僅有第97
    條條文而已。茲參諸該條之立法理由：「按訴願決定確定後
    ，如發現有類似民事訴訟法第496條第1項及（修正前）行政
    訴訟法第28條所定再審事由時，宜允訴願人或其他利害關係
    人聲請再審以資救濟，爰參照民事訴訟法第496條、（修正前
    ）行政訴訟法第28條及第29條規定，增列訴願決定之再審制
    度」，可知訴願法上之再審制度雖係參照民事訴訟法及行政
    訴訟法上之再審制度而設，然其究非針對確定之行政法院判
    決提起再審，而係對於確定之訴願決定申請再審。且受理訴
    願再審之機關，依新訴願法第97條規定而作成之再審決定，
    與通常之訴願決定，在程序標的及聲請原因上，仍有所不同
    ，尚不得謂再審決定即屬行政訴訟法第4條所稱之訴願決定而
    得藉此提起撤銷訴訟（按行政訴訟法第4條所謂之訴願決定，
    係指「人民因中央或地方機關之違法行政處分，認為損害其
    權利或法律上之利益，經依訴願法提起訴願」之訴願決定，
    而非指「對於確定訴願決定，申請再審」之再審決定）。查
    訴願再審決定依新訴願法或行政訴訟法並無救濟程序之規定
    ，新訴願法上之再審，既係在通常救濟程序之外所提供之非
    常救濟程序，其係以已確定且不得再提起行政訴訟之訴願決
    定為標的，有別於通常之訴願決定，自不宜再成為行政訴訟
    之標的而允准其對之提起行政訴訟（91年度各級行政法院行
    政訴訟法律座談會研討結果參照）。是原告對於該訴願再審
    決定，不得提起行政訴訟。原告猶對該訴願再審決定提起本
    件行政訴訟，顯非合法，應予駁回。
四、依行政訴訟法第107第1項第10款、第104條，民事訴訟法第95
    條、第78條，裁定如主文。
中    華    民    國    94    年    4    月    29     日
                    第六庭法　官　許瑞助
上為正本係照原本作成。
本件以訴訟事件所涉及之法律見解具有原則性者為限，始得於本
裁定送達後10日內向本院提出抗告狀（須按他造人數附繕本），
並經最高行政法院許可後方得抗告。
中    華    民    國    94    年    4    月    29     日
                          書記官  吳芳靜
